# 陈版，第一个问题是问是免征还是先征后返？

提问人：呼叫帮助 时间：2010-08-04 20:07:08
在做一家A单位法人离任审计，现遇到这样一个问题， 这家单位成立时间为 2006 年 1 月 8 ，法人在任时间是 2006 年至 2009 年，在2006 年实现利润为 500 万元、 2007 年实现利润为 400 万元、 2008 年实现利润-50万元，由于这家企业是新办技术企业，企业认为按财税字（ 94 ） 001 号， 2006 年度应免征企业所得税，但由于尚未得到税务机关的审批，所以财务上先计提了所得税 165 万元，但所得税款一直未交，挂账。 借：所得税 贷：应交税金-所得税 2007 年 7 月 8 日，省地税局下发了直地税[2007]89号文《关于免征A公司 2006年度企业所得税的批复》，原文内容如下： 你公司《关于报送减免企业所得税补充材料的报告》（A[2007]8号）收悉。鉴于你公司系新办技术服务业，根据财政部、国家税务总局《关于企业所得税若干优惠政策的通知》[财税字（ 94 ） 001 号]第一条第（二）款第三项规定，同意免征你公司 2006 年主度企业所得税 165 万元。免征的税款应用于发展经营，不得挪作他用。 企业依据上述批复，借：应交税金-所得税
贷：资本公积 请问，企业这样处理是否准确？

回答人：chenyiwei
回复 楼主 呼叫帮助 的帖子不恰当。免征的税款应当冲减 2007 年度的所得税费用。但为了不能将这部分增加的净利润用于分配，可由公司的最高权力机构通过决议后为这笔免征税款设立一项任意盈余公积金，企业从未分配利润转入任意盈余公积即可。

回答人：chenyiwei
回复 藤椅 呼叫帮助 的帖子此问题取决于原财税[1994]001号中规定的该项新办企业优惠是属于报批类优惠还是备案类优惠（即，是否必须经过主管税务机关审批确认后，凭批复文件享受）。如果是报批类减免，则在获取税务机关批复文件之前，不能视作可以自行享受，不能在没有批文的情况下不计提；如果是备案类减免，并且企业自行对照公告的优惠享受条件后认为可以享受的，可以在2007 年度不计提所得税费用。

回答人：chenyiwei
回复 报纸 呼叫帮助 的帖子个人理解，由于该优惠需经主管税务机关核准后方可享受，所以在获得批文之前，企业不能自行少缴或以其他方式享受优惠。因此，一般应作为资产负债表日后非调整事项处理，把收到的退税冲减实际收到当期的当期所得税处理。

回答人：chenyiwei
回复 7 楼 呼叫帮助 的帖子应当是合理的。这是严格区分资产负债表日后调整事项和非调整事项的需要，即企业有权享受减免是否为资产负债表日已经存在的状态。

回答人：chenyiwei
回复 10 楼 ahhf 的帖子行业会计制度对此规定不清晰，但一般理解也是冲减所得税费用。只有当审批部门明确要求减免的税款用途特定的非流动资产购建用途时，才比照专项拨款的方式计入资本公积。